【裁判字號】    99,交上易,284
【裁判日期】    991005
【裁判案由】    公共危險等
【裁判全文】
臺灣高等法院刑事判決               99年度交上易字第284號
上  訴  人
即  被  告  甲○○
上列上訴人因公共危險等案件，不服臺灣臺北地方法院98年度交
易字第675號，中華民國99年7月29日第一審判決（起訴案號：臺
灣臺北地方法院檢察署98年度偵字第20120號），提起上訴，本
院判決如下：
    主  文
上訴駁回。
    理  由
一、按刑事訴訟法第350條、第361條規定，不服地方法院之第一
    審判決而上訴者，須提出上訴書狀，並應敘述具體理由，為
    上訴必備之程式。倘已提出上訴理由，但所提非屬具體理由
    者，則由第二審法院以上訴不合法律上之程式，判決駁回。
    而所謂具體理由，必係依據卷內既有訴訟資料或提出新事實
    或新證據，指摘或表明第一審判決有何採證認事、用法或量
    刑等足以影響判決本旨之不當或違法，而構成應予撤銷之具
    體事由，始克當之（例如：依憑證據法則具體指出所採證據
    何以不具證據能力，或依憑卷證資料，明確指出所為證據證
    明力之判斷如何違背經驗、論理法則）；倘僅泛言原判決認
    定事實錯誤、違背法令、量刑失之過重或輕縱，而未依上揭
    意旨指出具體事由，皆難謂係具體理由，俾與第二審上訴制
    度旨在請求第二審法院撤銷、變更第一審不當或違法之判決
    ，以實現個案救濟之立法目的相契合，並節制濫行上訴。
二、本件上訴人即被告甲○○不服原判決提起上訴，然其上訴意
    旨略以：由於本案車禍之賠償金額高達新台幣（下同）150
    萬元，對被告家庭負擔甚鉅，並現因強制執行扣薪三分之一
    即1萬4,600元，以每月僅剩不到2萬元的薪資，已使被告生
    活造成問題，希望法院能重新協調、審理，以兩全其美之方
    法，讓被告能兼顧對被害人賠償及自己家庭云云。查被告於
    民國98年8月6日晚上7時56分許，於飲用保力達飲料摻米酒
    ，騎乘車號8FW-790號重機車，行經臺北縣新店市○○路○段
    207巷交岔路口之行人穿越道附近時，不慎撞上正從行人穿
    越道由南往北通過之被害人乙○○，造成被害人當場倒地昏
    迷並受有頭部外傷併左前額顱內出血及右半身癱瘓、右肘部
    肱骨碎片骨折等傷害之行為，經原審就被告所犯不能安全駕
    駛動力交通工具罪，判處有期徒刑伍月，並諭知易科罰金之
    折算標準，及就被訴過失致重傷害部分，認因未經有告訴權
    之人合法告訴，而為不受理之判決，並就上開有罪部分如何
    量定其宣告刑之理由，已經敘明審酌被告明知服用酒類後，
    已處於不能安全駕駛動力交通工具之狀態，竟仍漠視自己安
    危，更枉顧公眾行之安全，騎乘機車上路行駛，並撞擊步行
    通過行人穿越道之被害人乙○○，並導致被害人乙○○重傷
    害之結果，使被害人乙○○餘生均喪失獨立生活之能力，而
    須他人照護，犯罪情節非輕，且因其犯行所生具體危害程度
    亦甚鉅；兼衡被告犯後態度尚稱良好、犯罪之動機、手段、
    生活狀況、智識程度等一切情狀，並於法定刑度之內，予以
    量定，客觀上並無明顯濫權之情形。被告上開上訴意旨置原
    判決上開論述於不顧，所述純屬其個人主觀上對本案民事賠
    償金額重新協調之期盼，並未指摘或表明原審判決有何採證
    認事、用法或量刑等足以影響判決本旨之不當或違法，而構
    成應予撤銷之具體事由，有其上訴狀在卷可稽。是被告上訴
    ，未以書狀敘述具體理由，應認其上訴為不合法律上之程式
    ，爰不經言詞辯論，予以駁回。
三、據上論斷，應依刑事訴訟法第367條前段、第372條，判決如
    主文。
中    華    民    國    99    年    10    月    5     日
            刑事第二十一庭審判長法  官  蔡聰明
                                法  官  趙文
                                法  官  楊力進
以上正本證明與原本無異。
不得上訴。
                                書記官  彭威翔
中    華    民    國    99    年    10    月    5     日

司法院資訊處製作；財團法人民間司法改革基金會備份。
